臺灣花蓮地方法院刑事判決　　　　　　　94年度簡上字第76號
　　上　訴　人　甲○○
　　即　被　告
　　選任辯護人　林武順律師
上列上訴人即被告因傷害案件，不服本院花蓮簡易庭九十四年度
花簡字第四八一號，中華民國九十四年七月二十一日第一審判決
（聲請簡易判決處刑案號：臺灣花蓮地方法院檢察署九十四年度
偵字第二０六七號），提起上訴，本院管轄之第二審合議庭判決
如下：
    主  文
上訴駁回。
甲○○緩刑貳年。
    理  由
一、本案經本院審理結果，認第一審簡易判決依傷害罪，判處被
    告甲○○有期徒刑六月，如易科罰金，以三百元折算一日，
    認事用法及量刑均無不當，應予維持，並引用第一審簡易判
    決書記載之事實、證據及理由。
二、被告上訴意旨亦坦承犯行，惟以原審法院曾發函諭令被告自
    行於九十四年七月二十五日以前與告訴人洽談和解，而因告
    訴人業已死亡，故被告乃依時與告訴人之家屬達成和解，並
    於九十四年七月二十五日當天遞送告訴人家屬書寫之撤回告
    訴狀至本院，詎料原審法院竟早於同年七月二十一日即行判
    決，而未能審酌上情予以適當之量刑，顯有未洽，故而提起
    上訴，並請求給予緩刑之宣告。經查：原審法院固曾發函諭
    令被告自行於九十四年七月二十五日以前與告訴人洽談和解
    ，此有本院花蓮簡易庭函文乙紙在卷可稽，惟原審法院因告
    訴人家屬吳錫銘於同年七月二十日具狀陳報告訴人業已死亡
    之事實，而認被告與告訴人已無和解之可能，故於前揭時間
    予以判決，則原審法院於判決時，被告與告訴人既無洽商和
    解之可能，被告與告訴人家屬達成和解之事實亦尚未彰顯於
    卷證資料內，原審法院復已敘明其量刑之理由於判決書中，
    即難認其量刑有何違法或不當可言，上訴人據此提起上訴，
    自屬無理由而應予駁回。惟查：被告前因違反麻醉藥品管理
    條例案件，經本院以八十六年度易字第五三四號案件判處有
    期徒刑四月確定，於八十六年九月十二日以易科罰金方式執
    行完畢後，五年以內未曾受有期徒刑以上刑之宣告，此有臺
    灣高等法院前案紀錄表乙份在卷可參，被告既係一時失慮始
    犯下本件傷害罪，犯後復以新臺幣十五萬元之數額與告訴人
    之家屬達成和解，此有和解契約書乙份存卷可考，堪認其犯
    罪後已深知悔悟，經此教訓後應知所警惕，而無再犯之虞，
    故本院認所宣告之刑以暫不執行為適當，爰併予宣告緩刑二
    年，以勵來茲而啟自新。
據上論斷，應依刑事訴訟法第四百五十五條之一第三項、第三百
六十八條、第三百七十三條，刑法第七十四條第二款之規定，判
決如主文。
本案經檢察官張立中到庭執行職務。
中　　華　　民　　國  　94　　年　　9 　　月　　20　　日
            　　　臺灣花蓮地方法院刑事第三庭
                        審判長法　官　鄭培麗
                              法  官  張嘉芬
                              法  官  鄭光婷
上列正本證明與原本無異。
（本件不得上訴）
　　　　　　　　　　　　　　書記官
中    華    民    國    94    年    9     月    22    日
